臺灣高雄地方法院刑事附帶民事訴訟判決　　　　　　　九十二年度附民字第五號
　　原　　　告　甲○○
　　　　　　　　乙○○○
　　共　　　同　吳春生律師
　　訴訟代理人
　　被　　　告　丙○○
右列被告因本院九十年度易字第三Ｏ九三號詐欺案件，經原告提起附帶民事訴訟，請
求損害賠償，本院判決如左：
    主  文
原告之訴駁回。
    事實及理由
一、本件原告起訴主張：緣坐落高雄市○○區○○段二０六、二二四、二三八、二四
    五地號及同區○○段一九七六、一九九七、二００三地號等七筆土地（下稱系爭
    土地）之所有權人，係日據時代住於「大林里林德官庄四八二番地」之周金水，
    自民國三十六年十月三十一日辦理總登記時起，其所有權人係日據時代住於大林
    里林德官庄四八二番地之周金水，自三十六年十月三十一日辦理登記時起，系爭
    土地所有權人亦登記為周金水，嗣周金水死亡後，並無周金水之繼承人出面主張
權利或辦理繼承登記，而原告甲○○、乙○○○則係上開土地之典權人。詎被告
    丙○○知悉上情後，竟意圖為自己不法之所有，得知日據時期即設籍於當時阿猴
    廳新園里新園庄新園百七拾九番地亦有同名同姓之「周金水」，竟於八十二年間
    ，利用將本建設開發股份有限公司之陳寶金、陳永潔等人，出面向設籍阿猴廳之
    周金水之繼承人即李長慶、洪福來、林正義、林宏益、林楊金葉、洪素珠、李水
    龍、黃清長、周義孝、溫明祥等人，佯稱渠等之先祖在高雄市苓雅區，尚有遺留
    系爭土地，使李長慶等人信以為真，繼之以與市價顯不相當之價格，分別與李長
    慶等人簽訂同意書，由李長慶等人表示同意願在三個月內向地政機關申辦繼承登
    記後，再將繼承之土地移轉所有權予被告。嗣因李長慶等人未依同意書之約定，
    辦理繼承登記，且李長慶、洪福來並已亡故，被告遂於八十七年三月二十七日，
    以周昭雄、周武麟、林軍雄、張新祥等八十人為民事案件被告，向本院提起請求
    不動產繼承登記及所有權移轉登記之訴訟，利用虛偽之訴訟技巧，進而達到取得
    系爭土地所有權之目的，並致本院法官受其矇蔽，以八十七年度重訴字第二五二
    號民事判決被告勝訴，被告取得勝訴判決後，隨即向高雄市新興地政事務所辦理
    系爭土地所有權移轉登記，嗣因該所發覺有異，不予辦理所有權移轉，被告始未
    得逞。被告上揭詐欺犯行，業經檢察官提起公訴，並由本院以九十年度易字第三
    Ｏ九三號案件審理中。被告上揭詐欺犯行，已侵害原告之權利，爰依民法第一百
    八十四條第一項之規定請求損害賠償，並求為判決：原告應給付被告新台幣一百
    萬元及起訴狀繕本送達之翌日起按年利率百分之五計算之利息等語。
二、按刑事訴訟諭知無罪，免訴或不受理之判決者，對於附帶民事訴訟部份應以判決
    駁回原告之訴，刑事訴訟法第五百零三條第一項前段定有明文。本件被告被訴詐
    欺一案，業經本院以九十年度易字第三Ｏ九三號刑事判決諭知被告無罪在案，依
    據上揭法條規定，原告之訴，自應予以駁回。
據上論斷，應依刑事訴訟法第五百零三條第一項前段，判決如主文。
中       華       民      國      九十三    年    四    月    二十八    日
                                      臺灣高雄地方法院刑事第十四庭
                                                審判長法  官    李淑惠
                                                      法  官黃呈熹
                                                      法  官    呂憲雄
右為正本，係照原本作成，證明與原本無異。
如不服本判決，非對於刑事判決有上訴時，不得上訴，並應於送達後十日內，向本院
提出上訴狀。
                                                      書記官    吳良美
中       華       民      國      九十三    年    四    月    二十九    日
